臺灣高雄地方法院刑事判決　　　　　　　 94年度易字第572號
公　訴　人　臺灣高雄地方法院檢察署檢察官
被　　　告　甲○○　男　26歲.
上列被告因毒品危害防制條例案件，經檢察官聲請以簡易判決處
刑（聲請案號：94年度毒偵字第374 號），及移送併案審理（94
年度毒偵字第795 號），本院高雄簡易庭認不宜逕以簡易判決處
刑，應適用通常訴訟程序審判，本院判決如左：
    主  文
甲○○連續施用第二級毒品，處有期徒刑肆月，如易科罰金，以
佰元折算壹日。
    事  實
一、甲○○前因施用第2 級毒品案件，經本院以90年度毒聲字第
    3055號裁定送觀察、勒戒後，認無繼續施用毒品之傾向，由
    臺灣高雄地方法院檢察署檢察官於民國90年8 月6 日以90年
    度毒偵緝第406 號不起訴處分，並於同年8 月7 日觀察勒戒
    執行完畢釋放。詎其仍未知戒慎，明知甲基安非他命業經公
    告列為毒品危害防制條例第2 條第2 項第2 款之第2 級毒品
    ，不得非法持有、施用，竟仍基於施用第2 級毒品甲基安非
    他命之概括犯意，自92年2 月27日晚上某時許起，至93年9
    月7 日晚間某時許止，在高雄市○○區○○街33號4 樓住處
    ，每隔2 、3 個月或3 、4 個月不等之時間，即以將第2 級
    毒品甲基安非他命置於燈泡內燒烤之吸食方式，連續施用第
    2 級毒品甲基安非他命多次。嗣為警先後於(1)92年2 月28日
    凌晨0 時許在台北市○○街大直橋頭盤詰後，經其同意採尿
    送驗；及於(2)93年9 月8 日16時45分許，持搜索票在高雄市
    三民區○○街33號4 樓搜索，經其同意採尿送驗後，均呈甲
    基安非他命陽性反應而查悉上情。
二、案經高雄市政府警察局移送臺灣高雄地方法院檢察署檢察官
    聲請簡易判決處刑及台北市政府警察局中山分局報告臺灣臺
    北地方法院檢察署呈臺灣高等法院檢察署令准移轉臺灣高雄
    地方法院檢察署偵查後移送併案審理。
    理  由
一、右揭事實，業據被告甲○○於本院審理時坦承不諱，且被告
    先後為警查獲時所採尿液，經送檢驗結果，均呈甲基安非他
    命陽性反應，有臺灣尖端先進生技醫藥股份有限公司濫用藥
    物檢驗中心管藥認可字第007 號濫用藥物檢驗報告書、高雄
    市立凱旋醫院濫用藥物尿液檢驗報告、高雄市政府警察局刑
    警大隊偵四隊十分隊偵辦毒品案尿液採證代碼對照表、列管
    毒品人口尿液檢體採集送驗紀錄表各1 份在卷可資比對。參
    以被告先後2 次為警查獲，時間差距一年半餘，所採尿液均
    呈甲基安非他命陽性反應，顯見被告並非在偶然之情況下施
    用即恰巧為警查獲，其施用第2 級毒品已有一定之成癮性，
    則其供承自92年2 月27日晚上某時許起，至93年9 月7 日晚
    間某時許止，約每隔2 、3 個月或3 、4 個月不等之時間，
    即施用第2 級毒品之自白，即屬有據，堪予信採。次以，被
    告前因施用第2 級毒品案件，經本院以90年度毒聲字第3055
    號裁定送觀察、勒戒後，認無繼續施用毒品之傾向，由臺灣
    高雄地方法院檢察署檢察官於90年8 月6 日以90年度毒偵緝
    第406 號不起訴處分確定，並於同年8 月7 日觀察、勒戒執
    行完畢釋放等情，有臺灣高雄地方法院檢察署檢察官90年度
    毒偵緝第406 號不起訴處分書、臺灣高雄地方法院檢察署刑
    案資料查註紀錄表暨臺灣高等法院被告前案紀錄表各1 份在
    卷可稽，被告於觀察、勒戒執行完畢釋放後5 年內再犯毒品
    危害防制條例第10條第2 項之罪，洵堪認定。本件事證明確
    ，被告犯行堪以認定，應依法論科。
二、按被告行為後毒品危害防制條例雖於92年7 月9 日修正公布
    ，並於93年1 月9 日施行。惟按連續數行為而犯同一之罪名
    者，刑法第56條規定以一罪論，故在該連續數行為實施中，
    法律有變更者，其一部分行為，發生在新法施行期內，即係
    在新法施行期內犯罪，應逕適用新法處斷，無依刑法第2 條
    第1 項規定比較新舊法適用之餘地（最高法院83年度台非字
    第67號判決意旨參照）。是核被告所為，係犯毒品危害防制
    條例第10條第2 項之施用第2 級毒品罪。被告持有第2 級毒
    品後進而施用，其持有毒品之低度行為，應為施用毒品之高
    度行為所吸收，不另論罪。又被告先後多次施用第2 級毒品
    之犯行，時間緊接，犯罪構成要件相同，顯係基於概括犯意
    反覆為之，爰依連續犯之規定，論以一罪，並加重其刑。檢
    察官雖僅就被告92年2 月28日、93年9 月8 日查獲當次之施
    用毒品事實加以起訴，然前揭未據起訴部分與起訴事實，有
    連續犯之裁判上一罪關係；移送併案審理部分（94年度毒偵
    字第795 號），與起訴部分之92年2 月28日查獲當次施用毒
    品之事實，係事實上同一之案件，為實質上一罪之關係，依
    審判不可分原則，本院自均得併予審理。爰審酌被告有懲治
    盜匪條例等前科，有臺灣高雄地方法院檢察署刑案資料查註
    紀錄表暨臺灣高等法院被告全國前案紀錄表各1 份在卷可稽
    ，素行並非良好，其前因施用毒品案件，經觀察、勒戒執行
    完畢後，仍不知戒惕，再次施用第2 級毒品，無視於毒品對
    於自身健康之戕害及國家對於杜絕毒品犯罪之禁令，其顯無
    戒斷之決心，然念及被告於本院審理期間坦承犯行，態度良
    好，其施用毒品並無危害他人，及被告施用毒品之方式、次
    數等一切情狀，量處如主文所示之刑，並諭知易科罰金之折
    算標準，以示懲儆。
據上論斷，應依刑事訴訟法第299 條第1 項前段，毒品危害防制
條例第10條第2 項，刑法第11條前段、第56條、第41條第1 項前
段，罰金罰緩提高標準條例第2 條，判決如主文。
本案經檢察官乙○○到庭執行職務。
中　　華　　民　　國　　94　　年　　6 　　月　　21　　日
                  刑事第九庭  審判長法　官   李璧君
                                    法  官   陳筱蓉
                                    法  官   黃惠玲
以上正本證明與原本無異。
如不服本判決，應於收受送達後10日內向本院提出上訴書狀。
中　　華　　民　　國　　94　　年　　6 　　月　　27　　日
 　　　　　　　　　　　　　　       書記官   林秀珍
本件論罪科刑法條：
毒品危害防制條例第10條第2項
施用第2級毒品者，處 3 年以下有期徒刑。
